# 关于购买设备一台，如何入账问题

提问人：flfnywguh 时间：2020-11-27 17:10:24
陈老师，公司购入一台设备共 30 万，但是分别 签了二个合同，一个是设备合同 10 万，一个是软件 合同 20 万，软件合同明确，这个软件 只能使用在这台设备上面，如果变卖软件，必须 随设备变卖，不可单独进行变卖。就是软件离不开设备，设备也离不开软件 。我可以直接入固定资产么？对于这种，有没有相关制度规定，是不是必须 要签二个合同？还是可以分开签，合同上设备的价格与软件 价格方面有没有相关规定？我知道，主要是设备销售企业为了即征即退软件销售的增值 税，但是这种对购买房有没有什么税务风险？

回答人：chenyiwei
由于软件依附于设备，不能脱离设备单独使用或转让，因此软件不单独确认为无形资产，应并入固定资产成本中。
分开签两个合同主要是为了销售方申请享受软件相关税收优惠的需要，但对于购买方确认资产，应考虑是否满足无形资产的可辨认性标准。本案例明显是不符合单独可辨认条件的，所以不能单独确认为无形资产。